【裁判字號】    97,財管,70
【裁判日期】    970828
【裁判案由】    選任財產管理人
【裁判全文】
臺灣彰化地方法院民事裁定  97年度財管字第70號
聲  請  人  丙○○
送達代收人  甲○○
相  對  人  乙○○  土地登記.
第  三  人  財政部國有財產局中區辦事處彰化分處
法定代理人  曾平輝
上列聲請人聲請選任財產管理人事件，本院裁定如下：
    主  文
選任財政部國有財產局臺灣中區辦事處彰化分處為相對人乙○○
之財產管理人。
聲請程序費用新臺幣壹仟元由聲請人負擔。
    理  由
一、按失蹤人未置財產管理人者，其財產管理人依下列順序定之
    ：（一）配偶。（二）父母。（三）成年子女。（四）與失
    蹤人同居之祖父母。（五）家長。不能依前項規定定財產管
    理人時，法院得因利害關係人或檢察官之聲請，選任財產管
    理人。財產管理人之權限，因死亡、受禁治產或破產之宣告
    或其他原因消滅時，準用前二項之規定，非訟事件法第109
    條定有明文。
二、本件聲請意旨略以：緣座落於彰化縣員林鎮○○○段598、
    599地號土地之共有人乙○○因無身份證字號，亦無戶籍謄
    本可查詢，致無從知悉其下落。經查於彰化縣員林地政事務
    所之日據時期資料「土地關係人繳驗憑證申報書」中，確有
    乙○○之土地登記資料，然按彰化縣員林戶政事務所之現存
    資料所示，若依「彰化縣員林鎮三塊厝133號」查詢，其所
    管轄街路並未有該門牌地址；又依日據時期「臺中州員林郡
    員林街三塊厝133番地」地址查詢亦查無戶主為乙○○之戶
    籍資料，故聲請人無從得知乙○○之確實下落。乙○○所有
    之上述土地部分並無管理人，無法依民法第823、824條之規
    定請求分割共有物。又係爭土地各為兩造所共有，兩造未定
    有不能分割之協議，為保障聲請人權益，爰依非訟事件法第
    109條第2項規定，聲請選任乙○○之財產管理人等語，並提
    出員林鎮○○○段598、599地號所有權人列表、員林鎮○○
    ○段598、599地號第一類土地謄本影本、員林地政事務所「
    土地關係人繳驗憑證申報書」影本及彰化縣員林戶政事務所
    函文一紙為證。
三、本件聲請人主張之上開事實，業據其提出員林鎮○○○段59
    8、599地號所有權人列表、員林鎮○○○段598、599地號第
    一類土地謄本影本、員林地政事務所「土地關係人繳驗憑證
    申報書」影本及彰化縣員林戶政事務所函文一紙為證，並經
    本院查核無訛，聲請人之主張自堪信為真實。本院認指定財
    政部國有財產局台灣中區辦事處彰化分處為相對人乙○○之
    財產管理人應為適當。
四、依非訟事件法第21條第1項，裁定如主文。
中    華    民    國    97    年    8     月    28    日
                    家事法庭    法  官  王美惠
以上正本係照原本作成。
如對本裁定抗告須於裁定送達後10日內向本院提出抗告狀。
中    華    民    國    97    年    8     月    28    日
                                書記官  田慧賢


司法院資訊處製作；財團法人民間司法改革基金會備份。
